臺灣臺北地方法院民事判決　　　　　　　　　　　　九十二年度訴字第二六八五號
　　原　　　告　勇澧機械工程有限公司
　　法定代理人　丙○○
　　訴訟代理人　簡長輝律師
　　複代理人　　盧建弘律師
　　被　　　告　南莊營造股份有限公司
　　　　　　　　　　　　　台北市○○○路○段八十八號七樓
　　法定代理人　甲○○
　　訴訟代理人　黃瑞真律師
　　複代理人　　鍾賢斌律師
右當事人間請求給付工程款事件，本院於中華民國九十三年八月二日言詞辯論終結，
判決如下：
    主  文
原告之訴及假執行之聲請均駁回。
訴訟費用由原告負擔。
    事  實
甲、原告方面：
壹、聲明：
一、被告應給付原告新台幣壹佰貳拾伍萬參仟貳佰柒拾捌元，及自九十一年一月二十
    三日起至清償日止，按年息百分之五計算之利息。
二、願供擔保請准宣告假執行。
貳、陳述：
一、原告承攬被告發包之台灣高速鐵路Ｃ２９５土建標反循環基樁工程（以下簡稱系
    爭工程）。扣除應扣款項後，被告依約即應於九十年十二月十日及二十五日，分
    別給付第七期工程款新台幣（下同）二十五萬二千三百六十元及第八期工程款一
    百萬零九百十八元，經原告發函請求被告給付，被告竟出具備忘錄稱須就工程瑕
    疵扣除改善（修補）費用而拒絕給付。然原告否認有瑕疵，爰請求被告給付工程
    款合計一百二十五萬三千二百七十八元，及自被告出具備忘錄拒絕給付款項之次
    日（即九十一年一月二十三日）起至清償日止之利息。
二、系爭契約之權利義務關係並未由紘盛工程有限公司承受：
（一）原告於九十一年一月九日提出解除合約同意書，請求被告准許原告解除系爭契
      約，並轉由原告之下包紘盛工程有限公司（以下簡稱紘盛公司）繼續完成系爭
      工程，故原告係欲將系爭契約權利義務關係全部移轉予紘盛公司，非僅單獨移
      轉系爭契約中原告對被告之債權與紘盛公司。惟被告既未同意，系爭契約仍存
      於原告與被告之間，原告仍得主張依系爭契約對被告所享有之工程款債權。
（二）被告雖辯稱紘盛公司與原告間非契約承擔，而係併存之債務承擔云云，惟原告
      係表明於被告同意解除系爭契約之前提下，為保障被告權益，而仍願就工程瑕
      疵負保證責任，要不影響系爭契約履行責任應予免除之效果。蓋倘原告之意係
      併存之債務承擔，則對原告並無任何利益可言，被告曲解原告與紘盛公司之真
      意，自不足採。被告既仍以原告為受款人而簽發票據，足證被告並未同意系爭
      契約關係主體之移轉，且完全明瞭因紘盛公司與原告係就系爭契約關係而為移
      轉（包括受讓權利及承擔義務），非單獨就權利關係為移轉，既義務因被告不
      同意移轉而不發生移轉之效力，則權利自亦未發生移轉之效力（權利移轉依原
      告與紘盛工程有限公司之意思乃以義務移轉為前提或條件），故被告仍以原告
      為給付工程款之對象，準此，原告自得主張系爭契約之權利。
三、就被告提出之勇灃工程款扣款明細表部分：
（一）原告就應領金額欄部份之計算，除第七期工程款應為九十萬八百八十五元外（
      被告誤載為九十萬八百五十五元），其餘部分不爭執。
（二）原告於其他扣款欄部份，就滾水坪電費、十月仁武租用泰工及完整性試驗費之
      分攤費用不爭執，至其他扣款項目及金額，原告否認之。
（三）原告就斷樁扣款欄之項目及金額均否認之。
四、系爭工程關於DU-24-15-D基樁（以下簡稱系爭基樁）部分並無得認定為廢樁之瑕
    疵存在：
（一）依被告於九十三年五月三日檢送之系爭基樁之第一次基樁完整性檢測報告書（
      以下簡稱第一次報告書）第2.2.項載明檢測結果為Ｂ級，第2.3.項進一步說明
      Ｂ-樁檢測的結果為接受（Ｂ-result of pile integrity is ACCEPT）。故系
      爭基樁之檢測結果乃屬於合格之Ａ、Ｂ、Ｃ三級中之Ｂ級，為合格之基樁。
（二）又依第一次報告書第二頁內容，第2.1.項記載檢測時間為二○○一年十一月十
      七日，而被告提出施工照片主張系爭基樁依其瑕疵狀況已屬廢樁，惟上開照片
      之拍攝日期為二○○一年十月二十九日至二○○一年十一月七日，倘非依該照
      片之所呈現之基樁瑕疵狀況仍應被判定為合格基樁，即係該批照片並非系爭基
      樁之照片。
（三）再觀被告所呈送鈞院之完整性掃描圖片，並無任何掃描上之異常狀況，足證系
      爭基樁乃屬檢測合格之基樁，縱有小瑕疵存在（屬檢測可容許不對樁造成影響
      之瑕疵），亦非可認定為廢樁之瑕疵。
五、系爭基樁完全符合返循環樁施工要點：
（一）反循環樁之施工要點如下：（A）澆置混凝土時，特密管應經常維持埋於混凝
      土中50cm以上。（B）為維持混凝土品質，混凝土須澆置高出設計高度，多出
      之高度於基樁工程全部完成後，再修正之。（C）混凝土必要時應加擴散劑，
      以增加其工作度（Work ability）。（D）使用預伴混凝土時，如運送距離較
      遠，得視時間之長短加入適當之緩凝劑，以延緩混凝土之凝固時間。（E）混
      凝土之澆置須連續進行，日夜施工至完成為止。
（二）系爭基樁施工過程如下：
　１、清除沉泥時間共計一小時五十五分鐘，且必須經業主現場工程師丈量確認樁底
　　　沉泥低於10cm，才允許叫料灌漿（混凝土材料係由業主提供）。若沉泥超過
　　　10cm，即使混凝土運輸車到場，業主亦寧可退車，絕無可能允許灌漿。按於九
　　　十年六月二十六日施作DU24-P05-D樁時，混凝土運輸車到場後，業主之工程師
　　　即因樁底沉泥尚未低於10cm，而予退料，上開二樁之工程師同為黃嘉成先生，
　　　足證基樁未能檢驗合格，並非樁底沉泥過多之因素。
　２、由基樁混凝土澆置及樁底灌漿紀錄表中澆置時間欄可知，系爭基樁澆置過程順
　　　利，並無任何擱置及狀況發生，故無滲水塞管因素。
　３、由基樁混凝土澆置紀錄表澆置面深度及特密管長度二欄相互對照可知，當澆置
　　　面深度15.6m-8m間特密管長度20m，澆置面深度8m-0.1m間特密管長度11m，均
　　　超過施工要點要求之長度，故亦無特密管長度埋入深度不足之因素。
（三）綜上，原告之施工完全符合施工規範與要點，並均經業主工程師丈量及檢驗合
      格，倘基樁有檢驗不合格之情形，亦非原告施工所致，而係業主提供之混凝土
      品質有瑕疵，蓋依系爭基樁水泥混凝土澆置監工報告表第5項試體製作欄所載
      ，試體製作共二組，分別為第9及16車次，依被告所稱，基樁檢驗不合格乃因
      系爭基樁樁頂以下至約二或三公尺處有出現劣質混凝土之情形，然此部分之混
      凝土係第20、21、22等三車次所運送之混凝土，因均未作試體檢驗自未能發現
      該批混凝土之品質有瑕疵情形存在。既被告認係基樁樁頂部份有劣質混凝土之
      情形致樁檢驗不合格，則因混凝土乃由被告所提供，自屬可歸責於被告之原因
      致基樁檢驗不合格，而非基樁施作不當所致，被告自不得以此為由主張扣款。
參、證據：提出工程請款單、被告備忘錄、蔡守智編著之建築結構體之施工與監工一
    書、基樁檢驗紀錄表、請款明細表、基樁混凝土澆置及樁底灌漿紀錄表、水泥混
　　凝土澆置監工報告表及本票為證，並聲請本院命被告或業主（長鴻營造股份有限
    公司）提出系爭基樁之第一次、第二次基樁完整性檢測報告書、系爭工程之監造
    紀錄及施工紀錄表。
乙、被告方面：
壹、聲明：
一、原告之訴及其假執行之聲請均駁回。
二、如受不利之判決，願預供擔保請准宣告免為假執行。
貳、陳述：
一、原告業於九十一年一月間將系爭契約之權利轉讓於紘盛公司，並已通知被告，義
    務部分由原告與紘盛公司共同負擔，則原告已非系爭工程工程款債權之權利人。
    故原告與紘盛公司間之法律關係為「債權讓與」及「併存之債務承擔」之債之移
    轉，而非「契約承擔」：
（一）原告主張紘盛公司與原告係就系爭契約之權利及承擔義務一併概括轉讓，非單
      獨就權利關係為移轉，亦即權利與義務於轉讓時為不可分之關係云云。惟依民
      法之規定，債權讓與與債務承擔係不同之法律行為，二者得各自獨立，並無當
      然不可分之關係存在。至於所謂「契約承擔」，係指契約當事人之一方將其因
      契約所生法律上地位概括移轉予承受人，由承受人承擔原契約所生之一切權利
      及義務，讓與人則脫離原有契約關係。依原告所提出之解除合約同意書上「乙
      方（即原告）於台灣高速鐵路Ｃ２９５土建標反循環基樁工程所施作部分，仍
      願負合約責任」之記載可知，原告並未將其因系爭契約所生之法律上地位完全
      移轉予紘盛公司，並脫離原有契約關係，是其法律性質顯非契約承擔，而係「
      債權讓與」及「併存之債務承擔」之債之移轉，應分別適用民法「債權讓與」
      及「債務承擔」之規定。
（二）有關「債務承擔」部分，因原告一方面表示仍負擔債務，一方面卻又主張解除
      契約，倘被告果真同意其解除契約，恐有使原告完全脫離契約關係之疑慮，故
      被告對其表示不同意配合以形式上「解約」之方式處理。至於「債權讓與」部
      分，被告既已受原告為債權讓與之通知，即生債權轉讓之效力，不以被告承諾
      為必要，故原告已非本件系爭工程工程款債權之權利人，是原告之請求顯無理
      由。
（三）至於原告提出被告簽發以原告為受款人之付款票據主張被告仍以原告為給付工
      程款之對象，故被告並未同意系爭契約關係主體之移轉云云，實則系爭工程原
      係由訴外人華山營造股份有限公司（以下簡稱華山公司）承攬施作，嗣因施工
      不善始由其下包即原告承接未完成之工程，而原應給付華山公司之工程款則應
      其要求監督付款予原告，是原告所執票據乃華山公司第十期工程款監督付款支
      付予原告，與本件毫無關係。更何況債權讓與經讓與人或受讓人通知債務人即
      生效力，毋庸債務人承諾為必要，縱債務人向原債權人為給付，僅生清償之效
      力是否發生之問題，並不當然得推論債權轉讓不發生效力。
二、系爭基樁經業主判斷為廢樁，被告得依約要求原告負擔損害賠責任並主張扣款：
（一）依系爭契約第十六條、特定條款第六條、第九條及附件「施工規範」之約定，
      原告對於其施作之工程，有配合被告及業主、工程公司之指示辦理基樁完整性
      及其他工程項目之測試，倘原告施作之工程品質不符業主及被告之要求因而該
      樁被判定為廢樁（或須補強）時，原告應無異議依被告或業主之規定重新施作
      或補強之，所需之費用（包括鋼筋及混凝土材料）由原告自行負擔。
（二）再者，依系爭契約後半段英文條款之約定，任何一支基樁經試驗證明為不足時
      ，則定義為有缺失的工作，承包商應以設計單位同意的方法更換基樁。而高鐵
      工程為國家重大建設，業主對施工品質有嚴格要求，故就Ｃ２９５標基樁之品
      管檢驗採取三種不同檢驗之方法：（一）完整性檢測（二）載重驗證檢測（三
      ）鑽心取樣，以確保完工品質合乎要求。其中完整性檢測儀器外部訊號偵測採
      間接推算方式，精確度較低且易受儀器本身操作者及外界因素影響，而載重試
      驗及鑽心取樣係以直接內部方式為檢驗準確度遠高於完整性檢測，一旦載重試
      驗及鑽心取樣結果失敗即可確定該樁有異常。
（三）業主於九十三年五月三日檢送之第一次報告書、九十三年五月廿四日檢送之第
      二次基樁完整性掃描圖片及原德技術工程有限公司之基樁完整性檢測報告均指
      出，系爭基樁經檢測結果出現訊號間斷或無訊號現象經判斷係劣質混凝土造成
      ，而系爭基樁所做之載重試驗，當載重試驗施壓於樁頂時，於劣質混凝土部分
      立即產生應力集中現象，進而造成基樁樁體破壞之結果，此與鑽心取樣樣本破
      裂現象比對，證實系爭基樁確實有瑕疵存在，並經業主判斷為廢樁。被告乃要
      求原告依約進行補樁及處理接樁工程，詎原告拒絕依約履行，被告自得依約要
      求原告負擔損害賠償之責任，並主張扣款。
三、原告主張其施工完全符合施工規範與要點，並均經業主工程師丈量及檢驗合格，
    倘基樁有檢驗不合格之情形，亦非原告施工所致，而係業主提供之混凝土品質有
    瑕疵，故被告主張扣款為無理由云云，惟被告於施工之初，乃提供品質合格之混
    凝土材料，此亦經證人乙○○於九十三年二月十日到庭證述屬實，故本件劣質混
    凝土之發生，實係原告施工不當所致。
四、原告應領金額及應扣款項如附表所示。系爭工程第七期工程款應為九十萬八百八
    十五元，被告誤載為九十萬八百五十五元，茲予更正。
參、證據：提出解除合約同意書、切結書、同意書、原告請款明細表、施工照片、長
    鴻＼意泰＼泰電聯合承攬商傳真函、原德技術工程有限公司備忘錄、亞新工程顧
    問公司函、原告函、被告備忘錄、勇澧工程款扣款明細、長鴻＼意泰＼泰電Ｃ２
    ９５標聯合承攬商請款明細表、被告本期請款明細表、驗證樁失敗扣款明細表、
    系爭契約節本、工程詳細價目單、監督付款同意書、細骨材飾分析試驗紀錄表、
    粗細骨材小於#200飾物質含量試驗表、粗細骨材表面含水量試驗紀錄表、基樁檢
    驗紀錄表、混凝土圓柱試體抗壓強度試驗報告、水泥混凝土澆置申請單、基樁混
    凝土澆置及樁底灌漿紀錄表、水泥混凝土澆置監工報告表、水泥混凝土拌合廠駐
    廠監工檢驗表及系爭契約英文條款為證，並聲請傳訊證人乙○○、黃嘉成，另聲
    請本院向長鴻營造股份有限公司函詢：「長鴻＼意泰＼泰電Ｃ２９５標聯合承攬
    商請款明細表」是否係本件高鐵Ｃ２９５標工程仁武工程所之請款明細表？其上
    之紅色註記及編號之意義。
    理  由
一、原告起訴主張：伊承攬被告發包之台灣高速鐵路Ｃ２９５土建標反循環基樁工程
    ，被告依約即應於九十年十二月十日及二十五日，分別給付第七期工程款二十五
    萬二千三百六十元及第八期工程款一百萬零九百十八元，經原告發函請求被告給
    付，被告竟稱須就工程瑕疵扣除改善（修補）費用而拒絕給付。然原告否認有瑕
    疵，爰請求被告給付工程款合計一百二十五萬三千二百七十八元，及自被告出具
    備忘錄拒絕給付款項之次日（即九十一年一月二十三日）起至清償日止之利息。
    被告則以：原告業於九十一年一月間將系爭契約之權利轉讓於紘盛公司，並已通
    知被告，義務部分由原告與紘盛公司共同負擔，則原告已非系爭工程工程款債權
    之權利人，無權請求工程款。況且，原告施做之基樁經業主判斷為廢樁，被告得
    依契約第十六條、特定條款第六條、第九條及附件「施工規範」之約定要求原告
    負擔損害賠責任並主張扣款等語，資為抗辯。
二、原告主張伊承攬被告發包之台灣高速鐵路Ｃ２９５土建標反循環基樁工程，應領
    金額包括第七期工程款為九十萬八百八十五元、第八期工程款為一百萬九千零九
    十三元，應扣款項包括滾水坪電費八萬八千九百八十四元、十月仁武租用泰工五
    十五萬九千五百四十一元、完整性試驗費之分攤費用九萬八千一百七十五元之事
    實，業據原告提出工程請款單為證，核屬相符，且為被告所不爭執，自堪信為真
    實。
三、本件應審酌之點為：（一）原告就系爭工程之工程款債權是否業已移轉與訴外人
    紘盛公司？（二）如否，原告得請領之數額為何？茲分述如下：
（一）原告就系爭工程之工程款債權是否業已移轉與訴外人紘盛公司？
    被告主張原告已於九十一年一月間將系爭工程款債權轉讓予訴外人紘盛公司，係
    以被告出具之解除合約同意書、切結書、紘盛公司出具之同意書為據，經查：
１．被告出具之解除合約同意書，係記載：因被告單方面因素，請准解除合約，轉由
    紘盛公司承續，並配合原告完成本約工程範圍，被告施作部分仍願負合約責任等
    語；被告出具之切結書則記載：因稅務因素本工程合約同意移轉至紘盛公司，有
    關本約一切權利、義務責任由紘勝公司概括承受等語；紘盛公司出具之同意書則
    記載：紘勝公司同意以概括承受方式，承接原告承攬被告本工程之權利與義務，
    爾後若有因本約衍生之工程瑕疵、債務及其他問題，紘勝公司願負一切法律責任
    等語，此有解除合約同意書、切結書、同意書在卷可稽。
２．觀前開書面，其意係由紘盛公司承接原告就本件工程之合約地位，此由「轉由紘
    盛公司承續，並配合原告完成本約工程範圍」、「有關本約一切權利、義務責任
    由紘盛公司概括承受」、「紘盛公司同意以概括承受方式，承接原告承攬被告本
    工程之權利與義務」等記載可知，原告於解除合約同意書中表示請准解除契約云
    云，法理上固有未洽，且前開書面就原告已施作部分，紘盛公司承接後需否就該
    部分一併負責一節，文義上亦不甚明確，然原告及紘盛公司係表示欲將原告就系
    爭契約之承攬人地位轉由紘盛公司接手，應無疑義。易言之，原告及紘盛公司係
    欲就系爭合約承攬人之一切權利義務，包含所有尚未發生之債權與債務均一併移
    轉，並無切割為個別之債權移轉、債務承擔之意思。此一契約地位之移轉自應經
    契約相對人（即原告）之同意，始得為之，而原告之承諾亦須係針對被告之要約
    內容（即契約地位轉讓與紘盛公司）為承諾，不得於不同意其義務承擔之情況下
    ，仍主張權利讓與部分僅係受告知而已。被告既未同意原告及紘盛公司此一請求
    ，則系爭工程契約之承攬人仍為原告，原告自得本於系爭工程契約請求其承攬報
    酬，被告辯稱原告已將債權讓與紘盛公司，無權請求報酬云云，尚無可採。
（二）原告得請領之數額為何？
    兩造就第七期、第八期工程款數額，以及滾水坪電費、十月仁武租用泰工、完整
    性試驗費之分攤費用等三項扣款均無爭執，是以此部分應審酌者為被告主張其餘
    之扣款有無理由，經查；
１．原告施作之基樁，經訴外人原德技術工程有限公司檢測結果顯示從樁頂以下至二
    ．八公尺深處出現不正常訊號，可明確研判此一不良訊號是由該處劣質混凝土所
    造成，可與鑽心取樣比對證實，鑽心取樣之樣本碎裂，係因載重試驗施壓於樁頂
    時，劣質混凝土會產生應力集中現象，造成基樁樁體破壞，一旦以水洗方式對以
    破壞之混凝土做鑽心取樣，則強大的水流力量將對以破壞之混凝土造成更嚴重之
    損壞，此有原德技術工程有限公司備忘錄在卷可稽。本件工程業主則認為完整性
    檢測報告顯示樁頂處出現不良訊號，該部分可確認為劣質混凝土，載重驗證檢測
    失敗主要肇因於劣質混凝土未能完全排擠出樁體，此有長鴻／意泰／太電聯合承
    攬商函文在卷可稽。對照被告提出之施工照片，以及本院向長營鴻造股份有限公
    司調閱之第二次完整性檢測掃瞄圖片，可認本件基樁確有完整性掃瞄結果異常，
    以及鑽心取樣結果破裂之狀況。
２．原告雖以第一次完整性檢測報告結果為B級，亦即可接受，且第一次檢測報告所
    載檢測日期晚於被告所提施工照片日期，則若非該照片所示基樁仍屬合格，即為
    該照片並非系爭基樁照片云云，然查：系爭工程第二次完整性掃瞄結果既有出現
    異常，則縱第一次完整性檢測結果為可接受，亦不能認為系爭基樁完整性檢測為
    合格。再者，被告提出之施工照片為鑽心取樣測試之結果，與完整性掃瞄係屬不
    同之測試，原德技術工程有限公司及長鴻／意泰／太電聯合承攬商函既均明確說
    明鑽心取樣結果確有基樁破裂狀況，與照片所示結果相符，自無從僅以其拍照時
    間在第一次完整性檢測之前，即認系爭基樁仍屬合格，或被告提出之照片並非本
    件基樁工程之照片。
３．原告另稱其施作過程均按規定進行，若基樁因劣質混凝土而有瑕疵，亦係因被告
    提供之混凝土品質不良所致云云，然查：本院依被告聲請訊問證人即中華顧問工
    程司試驗部主任張振民，據其證稱：伊負責就被告提供之混凝土做強度抗壓試驗
    ，其負責檢測部分並無不合格者，混凝土尚須做工作性試驗及成分試驗，其他項
    目有無不合格要查紀錄才知。確有可能因原告施工不當，造成檢驗合格之混凝土
    便劣質混凝土，但地質也可能造成劣質混凝土。本件混凝土是按高鐵規定每一百
    立方公尺抽一組，本件抽二組，抽驗車次是由長鴻／意泰／太電聯合承攬商之現
    場監造工程師決定，依隨機抽樣理論，抽樣結果合格可推論母體全數合格等語。
    本件被告提供之混凝土，經抽樣做強度抗壓試驗，且決定抽樣樣本者為業主工程
    師，並非被告方面人員，衡情尚無故意便宜行事之可能，檢驗結果既屬合格，自
    無從認為被告提供之混凝土有未能通過強度抗壓試驗之狀況。被告另提出本件混
    凝土之相關檢測記錄，均未顯示本件混凝土有不合格之狀況，此有細骨材篩分試
    驗記錄表、粗骨材篩分配合比報告表、粗細骨材物質含量試驗表、含水量試驗記
    錄表、基樁檢測記錄表、抗壓強度試驗報告、水泥混凝土澆置申請單、基樁混凝
    土澆至及樁底灌漿記錄表、監工報告表等件可稽，原告既未能另行舉證證明被告
    提供之混凝土確有不合格之狀況，徒以抽測之車次並非樁頂混凝土之車次，故未
    能發現瑕疵等情，推論係因被告提供之混凝土品質不良造成系爭基樁之瑕疵，尚
    無可採。
４．按兩造合約英文條款６．C約定，任一支基樁經試驗證明為不足時，則定義為有
    缺失的工作，承包商應以設計單位同意的方法更換基樁，此有工程合約節本在卷
    可參。又被告主張依本件合約，倘原告施作之工程品質不符業主及被告之要求因
    而該樁被判定為廢樁（或須補強）時，原告應無異議依被告或業主之規定重新施
    作或補強之，所需之費用（包括鋼筋及混凝土材料）由原告自行負擔，亦為原告
    所不爭執。原告施做之基樁既經業主檢測認定為不合格，且未能證明係因被告提
    供之材料不良所致，依前開約款約定，原告即應依約更換基樁。原告未能依約更
    換，則被告就此部分依約主張扣款，即屬有據。查基樁斷樁部分，被告主張應扣
    款九百六十四萬六千四百二十三元，業據其提出請款明細表為證，經本院向長鴻
    營造股份有限公司函查結果，被告提出之請款明細表，與其向業主請款之明細表
    原本確屬相符，此有高鐵C二九五標專案經理九十三年三月十九日回函在卷可稽
    ，是以被告提出之請款明細表應屬真正。前開請款明細表均已經C二九五標業主
    蓋章，足見該扣款金額既均經業主審核無訛，原告既未能另行舉證證明其中何項
    扣款尚有何不應扣除之原因，則應認被告主張如附表所示斷樁部分扣款為有理由
    。
５．本件原告請求金額為一百二十五萬三千二百七十八元，然斷樁部分應扣款即達九
    百六十四萬六千四百二十三元，經扣抵後，原告已無剩餘之工程款可資請領，是
    以原告請求被告給付第七、八期工程款一百二十五萬三千二百七十八元，即屬無
    據。
四、綜上所述，原告依工程契約請求命被告給付第七、八期工程款一百二十五萬三千
    二百七十八元並加計遲延利息，為無理由，應予駁回。
五、原告受敗訴判決，其假執行之聲請即失所依據，應併予駁回。
六、因本案事證已臻明確，兩造其餘主張陳述及所提之證據，均毋庸再予審酌，附此
    敘明。
七、據上論結：原告之訴為無理由，並依民事訴訟法第七十八條，判決如主文。
中　　　華　　　民　　　國　　九十三　　年　　　八　　　月　　二十三　　日
                                    民事第六庭  法  官    陳怡雯
正本係照原本作成
如對本判決上訴，須於判決送達後廿日內向本院提出上訴狀
中　　　華　　　民　　　國　　九十三　　年　　　八　　　月　　二十三　　日
                                                書記官    謝梅琴
